臺灣板橋地方法院刑事判決　　　　　　　　　　　　九十一年度易字第三五五二號
　　公　訴　人　臺灣板橋地方法院檢察署檢察官
　　被　　　告　甲○○　男　三.
右列被告因違反毒品危害防制條例案件，經檢察官提起公訴 (九十一年度毒偵緝字第
四九五號、第四九六號)，本院判決如左：
    主  文
甲○○連續施用第二級毒品，累犯，處有期徒刑壹年貳月。扣案之安非他命貳拾貳包
（共淨重肆拾參點玖公克）、安非他命殘渣袋拾壹個內之安非他命均沒收併銷燬之。
扣案之安非他命吸食器壹個、安非他命殘渣袋拾壹個均沒收。
    事  實
一、甲○○曾於民國八十一年間因違反麻醉藥品管理條例案件，經臺灣花蓮地方法院
    判處有期徒刑三年八月，臺灣花蓮高等法院上訴駁回確定，於八十五年七月二十
    五日縮刑期滿執行完畢。
二、甲○○再於八十七年間前因施用第二級毒品安非他命案件，經臺北地方法院以該
    院八十七年度毒聲字第二七五號刑事裁定執行觀察、勒戒後，認無繼續施用毒品
    傾向，經臺北地方法院檢察署檢察官於民國八十七年十月十四日以八十七年度偵
    字第七○四九號不起訴處分確定，復基於施用第二級毒品安非他命之犯意，於民
    國八十八年二月間因施用毒品，再經臺北地方法院以八十八年度毒聲字第七二一
    號刑事裁定執行觀察、勒戒後，認有繼續施用毒品傾向，經臺灣臺北地方法院於
    以八十八年度毒聲字第一二一七號刑事裁定甲○○應令入戒治處所執行強制戒治
    一年，並經臺灣臺北地方法院檢察署檢察官以八十八年度偵字第七○八一號案件
    提起公訴，並經臺灣臺北地方法院於八十八年八月十三日以八十八年度易字第一
    五○三號判處有期徒刑陸月，如易科罰金，以佰元折算壹日確定，於九十年一
    月十五日易科罰金執行完畢，嗣經停止戒治後，於八十九年三月三十一日，再經
    臺灣臺北地方法院以該院八十九年毒聲字第八二九號裁定撤銷停止戒治，再令入
    戒治處所施以強制戒治。嗣於九十年一月二日執行強制戒治期滿，並於翌日出所
    。詎甲○○仍未戒除毒癮，復基於施用毒品之犯意，於八十九年二月間，在前案
    強制戒治期間，再因施用第二級毒品，經臺灣臺北地方法院檢察署檢察官以八十
    九年毒偵字第八二一號、第九七八號案件提起公訴，嗣經臺灣臺北地方法院於八
    十九年十一月二十九日以該院八十九年度易更（一）字第一五號判處有期徒刑壹
    年確定。
三、甲○○仍不知悔改，於五年內，又基於施用第二級毒品安非他命之概括犯意，於
    九十年四月四日及同年五月二十四日，在台北市○○街一○六號住處，以吸食器
    施用安非他命，連續施用第二級毒品安非他命，嗣於九十年四月七上午日八時三
    十分許，在臺北縣板橋市○○路八號友品賓館經警查獲，並在甲○○身上查扣安
    非他命一包（淨重○點四公克）、甲○○所有供施用安非他命所用之吸食器乙組
    及安非他命殘渣袋十一個；再於九十年五月二十七日晚上十時許，在臺北縣板橋
    市○○○路六號地下室電梯口，為警方查獲，並扣得安非他命二十一包（淨重四
    十三點五公克）及吸食玻璃球乙個等物。
四、案經臺北縣政府警察局海山分局及板橋分局報請臺灣板橋地方法院檢察署檢察官
    偵查起訴。
   理  由
一、右揭犯罪事實，業據被告甲○○於本院審理時坦白承認，被告經警採集之尿液送
    驗結果，呈施用第二級毒品安非他命後之陽性反應，有臺灣檢驗科技股份有限公
    司之濫用藥物尿液檢驗報告及臺北縣政府衛生局尿液煙毒檢驗成績書各一紙附卷
    可稽（參見九十年度毒偵字第一六六五號偵查卷第七十八頁、九十年度毒偵字第
    二三七三號偵查卷第二十七頁），復有扣案之安非他命一包（淨重零點四公克）
    、被告所有供施用安非他命之吸食器乙組、殘渣袋十一個及安非他命二十一包（
    淨重四十三點五公克），吸食玻璃球乙個可資佐證。甲○○再於八十七年間前因
    施用第二級毒品安非他命案件，經臺北地方法院以該院八十七年度毒聲字第二七
    五號刑事裁定執行觀察、勒戒後，認無繼續施用毒品傾向，經臺北地方法院檢察
    署檢察官於民國八十七年十月十四日以八十七年度偵字第七○四九號不起訴處分
    確定，復基於施用第二級毒品安非他命之犯意，於民國八十八年二月間因施用毒
    品，再經臺北地方法院以八十八年度毒聲字第七二一號刑事裁定執行觀察、勒戒
    後，認有繼續施用毒品傾向，經臺灣臺北地方法院於以八十八年度毒聲字第一二
    一七號刑事裁定甲○○應令入戒治處所執行強制戒治一年，並經臺灣臺北地方法
    院檢察署檢察官以八十八年度偵字第七○八一號案件提起公訴，並經臺灣臺北地
    方法院於八十八年八月十三日以八十八年度易字第一五○三號判處有期徒刑陸月
    ，如易科罰金，以佰元折算壹日確定，於九十年一月十五日易科罰金執行完畢
    ，嗣經停止戒治後，於八十九年三月三十一日，再經臺灣臺北地方法院以該院八
    十九年毒聲字第八二九號裁定撤銷停止戒治，再令入戒治處所施以強制戒治。嗣
    於九十年一月二日執行強制戒治期滿，並於翌日出所。詎甲○○仍未戒除毒癮，
    復基於施用毒品之犯意，於八十九年二月間，在前案強制戒治期間，再因施用第
    二級毒品，經臺灣臺北地方法院檢察署檢察官以八十九年毒偵字第八二一號、第
    九七八號案件提起公訴，嗣經臺灣臺北地方法院於八十九年十一月二十九日以該
    院八十九年度易更（一）字第一五號判處有期徒刑壹年確定，以上各節，有刑案
    資料查註紀錄表、八十七年度偵字第七○四九號不起訴處分書、台灣台北地方法
    院八十八年度易字第一五○三號刑事判決、八十九年度上更易字第一五號刑事判
    決附卷可稽，被告犯行，堪予認定。
二、核被告所為，係犯毒品危害防制條例第十條第二項之施用第二級毒品罪。其施用
    前持有安非他命之低度行為應為施用之高度行為所吸收，不另論罪。其先後二次
    安非他命犯行，時間緊接，罪名及犯罪構成要件均屬相同，顯係基於概括犯意為
    之，為連續犯，依刑法第五十六條之規定，應以一罪論並加重其刑。被告有如事
    實欄所載之論罪科刑執行情形，有台灣高等法院檢察署刑案紀錄簡覆表在卷可憑
    ，五年內再犯有期徒刑以上之本罪，為累犯，依法遞加其刑。爰審酌被告之品行
    、智識程度、施用安非他命戕害身心、對社會治安可能之危害程度、其吸用之期
    間長短、次數，被告前曾多次施用毒品經送觀察、勒戒，經不起訴處份，並經強
    制戒治後，仍再施用毒品，以及被告犯罪後坦承犯行等一切情狀，量處如主文所
    示之刑，以示懲儆。
三、九十一年四月七日扣案之安非他命吸食器一個、安非他命殘渣袋十一個，為被告
    所有供犯罪所用之物，業據被告供述在卷，應依刑法第三十八條第一項第二款之
    規定宣告沒收。至於扣案之安非他命二十二包（共淨重四十三點五公克）及安非
    他命殘渣袋內之安非他命，係毒品，應依毒品危害防治條第十八條第一項之規定
    宣告沒收併銷燬之。至於九十一年五月二十七日扣案之吸食玻璃球一個，並非被
    告所有，爰不在本件中宣告沒收。
據上論斷，應依刑事訴訟法第二百九十九條第一項前段，毒品危害防制條例第十條第
第二項、第二十條第三項但書、第十八條第一項，刑法第十一條前段、第四十七條、
第三十八條第一項第二款、前段罰金罰鍰提高標準條例第二條，判決如主文。
本案經檢察官洪家原到庭執行職務。
中      華      民      國    九十一    年     十二     月    二十六    日
                                      臺灣板橋地方法院刑事第六庭
                  法  官    徐玉玲
右正本證明與原本無異。
如不服本判決，應於判決送達後十日內，向本院提出上訴狀。
                                          書記官    陳映孜
中      華      民      國    九十一    年     十二     月    二十六    日
附錄本案所犯法條全文
毒品危害防制條例第十條
施用第一級毒品者，處六月以上五年以下有期徒刑。
施用第二級毒品者，處三年以下有期徒刑。
